::: {.content-hidden when-format='html'}

## Evaluación de la amenaza sísmica (PSHA / DSHA) {.unnumbered}

:::

{{< include /_chapters/psha.summary.es.md >}}

```{r}
#| echo: false
#| results: asis
NGR::knitBlock(path = "/_tbl/PGA.TR.ES.qmd", stem = "exec-pga-tr", labels = "rewrite", vars = list(ID.target = ID.gmdp, siteID.target = SiteTable$siteID, TR.target = TR.gmdp, Vs30.target = Vs30.gmdp, PSA_Units = "cm/s2"), root = root)
```

{{< include /_chapters/site.summary.es.md >}}


::: {.content-hidden when-format='html'}
`r .deckNote("sha", "Evaluación de Amenaza Sísmica", "Las curvas de amenaza y los espectros probabilísticos se desarrollan en el anexo %s.")`
:::

```{r}
#| echo: false
#| results: asis
if (!is.null(SelectionTable)) {
  cat("::: {.content-hidden when-format='html'}\n## Selección de registros sísmicos\n:::\n\n")
  NGR::knitBlock(
    path = "/_chapters/srs.summary.es.md",
    stem = "exec-srs-summary",
    labels = "keep",
    root = root
  )
  for (i in seq_len(nrow(SelectionTable))) {
    .knitSelectionBlock(
      path = "/_results/srs.results.es.qmd",
      stem = "exec-srs-results",
      selections = SelectionTable,
      i = i,
      root = root,
      heading = SelectionTable$label[[i]],
      level = 3L,
      anchor = "sec-exec-srs-selection",
      context = "resumen ejecutivo SRS"
    )
  }
  cat(sprintf(
    "\n::: {.content-hidden when-format='html'}\n%s\n:::\n",
    .deckNote("srs", "Selección de Registros Sísmicos", "Los registros seleccionados y sus verificaciones se presentan en el anexo %s.")
  ))
  rm(i)
}
```

::: {.content-hidden when-format='html'}

## Criterios de diseño sísmico para depósitos de relaves {.unnumbered}

:::

{{< include /_chapters/deq.summary.es.md >}}

```{r}
#| echo: false
#| results: asis
NGR::knitBlock(path = "/_tbl/DEQ.PGA.ES.qmd", stem = "exec-deq-pga", labels = "keep", vars = list(ID.target = ID.gmdp, siteID.target = SiteTable$siteID, Standard.target = "GISTM", Stage.target = "Operation", Vs30.target = 800, PSA_Units = "cm/s2"), root = root)
```

::: {.content-hidden when-format='html'}
`r .deckNote("sdc", "Criterios de Diseño Sísmico", "Los criterios de diseño por estándar y clase de consecuencias se desarrollan en el anexo %s.")`
:::

::: {.content-hidden when-format='html'}

## Criterios de diseño sísmico para estructuras convencionales {.unnumbered}

:::

{{< include /_chapters/mcer.summary.es.md >}}

```{r}
#| echo: false
#| results: asis
NGR::knitBlock(path = "/_tbl/MCER.sites.ES.qmd", stem = "exec-mcer-sites", labels = "keep", vars = list(ID.target = ID.gmdp, siteID.target = SiteTable$siteID, Vs30.target = Vs30.gmdp, PSA_Units = "cm/s2"), root = root)
```

::: {.content-hidden when-format='html'}
`r .deckNote("sdc", "Criterios de Diseño Sísmico", "Los espectros de diseño estructural y sus parámetros se desarrollan en el anexo %s.")`
:::

::: {.content-hidden when-format='html'}

## Propiedades dinámicas de taludes {.unnumbered}

:::


```{r}
#| echo: false
#| results: asis
.knitReportBlock(
  path = "/_results/ts.results.es.qmd",
  stem = "exec-ts-results",
  sites = SiteTable,
  i = 1L,
  root = root,
  context = "resultados ejecutivos de períodos"
)
```

::: {.content-hidden when-format='html'}
`r .deckNote("gmdp", "Parámetros de Diseño Sísmico", "Los períodos fundamentales y las propiedades dinámicas se detallan en el anexo %s.")`
:::

::: {.content-hidden when-format='html'}

## Coeficientes sísmicos basados en desempeño {.unnumbered}

:::

{{< include /_chapters/kmax.summary.es.md >}}

```{r}
#| echo: false
#| results: asis
NGR::knitBlock(path = "/_tbl/kh.sites.ES.qmd", stem = "exec-kh-sites", labels = "rewrite", vars = list(siteID.target = SiteTable$siteID, IDg.target = .summaryIDg(ShearTable, IDg.gmdp), IDm.target = IDm.gmdp), root = root)
```

::: {.content-hidden when-format='html'}
`r .deckNote("gmdp", "Parámetros de Diseño Sísmico", "Los coeficientes sísmicos $k_{max}$ y $k_h$ se desarrollan en el anexo %s.")`
:::

```{r}
#| include: false
rm(list = intersect(c("siteID.target"), ls()))
```
