# Objeto de la comparación

Las dos alternativas representan los mismos valores de
$N_\theta(\theta)$, $M_\theta(\theta)$ y $Q_\theta(\theta)$ y emplean las
mismas escalas gráficas por resultante. La comparación se limita a la
representación; no modifica las acciones, las rigideces ni la solución de la
sección transversal.

```{r}
#| include: false
source("scripts/fig/Calculation.resultants.R")
PATH.curves <- "TITO/kb/calculation-memo/results/ring-curves.csv"
PATH.scales <- "TITO/kb/calculation-memo/results/ring-display-scales.csv"
RADIUS <- 1.315
```

# Alternativa interactiva

La leyenda controla las formulaciones completas: línea continua para la
proyección del estado biaxial y discontinua para la carga exclusivamente
normal. Al desactivar una entrada se retiran simultáneamente su curva y sus
ordenadas en los tres diagramas. Las ordenadas se dibujan cada $10^\circ$ y se
desfasan $5^\circ$ entre formulaciones para evitar superposiciones; el azul
identifica valores positivos y el naranja, valores negativos.

```{r}
#| label: fig-resultants-highcharter-review
#| fig-cap: "Alternativa interactiva Highcharter. Las formulaciones se controlan desde la leyenda."
#| out-width: 100%
buildCalculationResultantsInteractive(
  pathCurves = PATH.curves,
  pathScales = PATH.scales,
  radius = RADIUS
)
```

# Alternativa estática

La versión estática separa las dos formulaciones en filas para evitar
superposición. Cada ordenada es un segmento independiente: el azul indica
valor positivo y el naranja, valor negativo. El espaciamiento angular es de
$10^\circ$.

```{r}
#| label: fig-resultants-ggplot-review
#| fig-cap: "Alternativa estática ggplot2. Las formulaciones se presentan en filas independientes."
#| dev: ragg_png
#| dpi: 180
#| fig-width: 12
#| fig-height: 7.4
#| out-width: 100%
#| fig-align: center
buildCalculationResultants(
  pathCurves = PATH.curves,
  pathScales = PATH.scales,
  radius = RADIUS
)
```

# Criterios para la selección

| Criterio | Highcharter | ggplot2 |
|---|---|---|
| Comparación de formulaciones | Superposición con activación independiente | Filas independientes |
| Lectura de valores | Valor, ángulo y unidad en información emergente | Consulta en las tablas fuente |
| Ordenadas radiales | Sí, cada $10^\circ$, con desfase de $5^\circ$ entre formulaciones | Sí, cada $10^\circ$ |
| Salida | HTML interactivo | Imagen estática reproducible |
| Escala cartesiana | Relación 1:1 mediante paneles cuadrados | Relación 1:1 mediante coordenadas fijas |

```{r}
#| include: false
rm(PATH.curves, PATH.scales, RADIUS)
```
