# Revestimiento de chapas de acero corrugadas {#sec-calculation-steel}

## Sección y rigideces

La @tbl-calculation-section-reference reproduce la fila publicada adoptada
para el perfil corrugado. El espesor especificado es
$t_s=`r formatCalculationGeneral(Calculation$section$specifiedThicknessMm)`$
mm, el espesor base de diseño tabulado es
$t_d=`r formatCalculationGeneral(Calculation$section$designBaseThicknessMm)`$
mm y el espesor neto analizado es
$t_{rem}=`r formatCalculationGeneral(Calculation$section$remainingBaseThicknessMm)`$
mm. La pérdida neta es
`r formatCalculationFixed(100 * (1 - Calculation$section$remainingBaseThicknessMm / Calculation$section$specifiedThicknessMm), 0L)` %
respecto del espesor especificado y
`r formatCalculationFixed(100 * (1 - Calculation$section$remainingBaseThicknessMm / Calculation$section$designBaseThicknessMm), 0L)` %
respecto del espesor base de diseño tabulado. La geometría tabulada tiene paso
`r formatCalculationFixed(Calculation$section$actualPitchMm, 0L)` mm,
profundidad
`r formatCalculationFixed(Calculation$section$actualDepthMm, 0L)` mm y radio de
corrugación
`r formatCalculationFixed(Calculation$section$corrugationRadiusMm, 0L)` mm
[@CSPIHandbookChapter2, tabla 2.4]. La @fig-calculation-sheet-profile identifica
estas dimensiones y las restantes variables geométricas tabuladas.

![Geometría del perfil corrugado 76 × 25. $T$ es el espesor de la chapa, $TL$ la longitud del tramo tangente y $\theta$ su ángulo. Fuente: CSPI, tabla 2.4 [@CSPIHandbookChapter2].](/_images/Calculation.sheet.profile.CSPI.png){#fig-calculation-sheet-profile fig-alt="Esquema de una onda de chapa corrugada con paso 76 mm, profundidad 25 mm, radio 14 mm, espesor T, longitud tangente TL y ángulo theta." width="92%"}

{{< include /_tbl/Calculation.section.reference.ES.qmd >}}

Las propiedades por unidad de ancho axial proyectado son

$$
A_\ell=
`r formatCalculationFixed(Calculation$section$areaMm2PerMm, 0L)`
\ \mathrm{mm^2/mm},
\qquad
I_\ell=
`r formatCalculationFixed(Calculation$section$inertiaMm4PerMm, 0L)`
\ \mathrm{mm^4/mm},
$$

$$
S_\ell=
`r formatCalculationFixed(Calculation$section$sectionModulusMm3PerMm, 0L)`
\ \mathrm{mm^3/mm}.
$$ {#eq-calculation-application-properties}

Con
$E_\ell=`r formatCalculationGeneral(Calculation$section$circumferentialYoungModulusGPa)`$
GPa y $R=`r formatCalculationGeneral(Calculation$geometry$radiusM)`$ m,

$$
K_N=
`r formatCalculationFixed(Calculation$section$extensionalRigidityKnPerM, 0L)`
\ \mathrm{kN/m},
\qquad
K_M=
`r formatCalculationFixed(Calculation$section$flexuralRigidityKnM2PerM, 0L)`
\ \mathrm{kN\,m^2/m},
$$

$$
\eta_\ell=
`r formatCalculationScientificLatex(Calculation$section$sectionRatio, 8L)`.
$$ {#eq-calculation-application-rigidities}

## Interacción suelo--liner y resultantes de la chapa

Para el estado común del escenario,
$\sigma'_v=`r formatCalculationGeneral(Calculation$stress$effectiveVerticalStressKPa)`$
kPa y
$K_0=`r formatCalculationGeneral(Calculation$interaction$stressRatio[1L])`$.
La @tbl-calculation-interaction presenta las razones de rigidez, los
coeficientes de Schwartz--Einstein y las amplitudes uniformes calculadas con
la sección corrugada. Los extremos y diagramas siguientes agregan la
corrección equilibrada del gradiente geostático.

{{< include /_tbl/Calculation.interaction.ES.qmd >}}

La @tbl-calculation-extrema reúne los extremos de las resultantes de la chapa
para los límites de deslizamiento libre y sin deslizamiento.

{{< include /_tbl/Calculation.extrema.ES.qmd >}}

La @fig-calculation-normal presenta $N_\theta$; la
@fig-calculation-moment, $M_\theta$; y la @fig-calculation-shear,
$Q_\theta$. La circunferencia gris continua es la línea circular de
referencia. Las curvas y sus ordenadas radiales son diagramas de resultantes,
no una posición deformada. Cada resultante utiliza la misma escala física que
las figuras de las secciones de hormigón para permitir la comparación visual.

{{< include /_fig/Calculation.resultants.ES.qmd >}}

## Comprobación del conducto corrugado

El empuje de diseño se calcula a partir de la altura de relleno sobre la clave,
el peso unitario, la sobrecarga permanente uniforme y la luz, con los factores
del procedimiento identificado en la base normativa adoptada. Las razones de
utilización son

$$
U_y=\frac{T_u}{R_y},
\qquad
U_b=\frac{T_u}{R_b},
\qquad
U_s=\frac{T_u}{R_s},
\qquad
U_F=\frac{FF}{FF_{lim}},
\qquad
U_H=\frac{H_{min}}{H_0}.
$$ {#eq-calculation-aashto-utilizations}

La condición numérica es $U\leq1$. Para la costura de referencia, la pérdida
relativa del diámetro de los pernos se representa mediante
$\delta_d=\Delta d/d_0$ y

$$
U_s(\delta_d)
=\frac{T_u}{\phi_sR_{n,0}(1-\delta_d)^2},
\qquad 0\leq\delta_d<1.
$$ {#eq-calculation-aashto-seam-utilization-corroded}

La @tbl-calculation-aashto-inputs presenta los datos adoptados del caso y la
@tbl-calculation-aashto-checks reúne las comprobaciones de pared, costura,
flexibilidad y tapada mínima. Las expresiones de pared y
flexibilidad se reproducen
de USACE; los parámetros de pandeo y costura se contrastan con Anderson et
al., p. 164, y la condición de tapada mínima con la tabla 7.1,
p. 133
[@USACE2020, secs. 4.12.3--4.12.5; @AndersonEtAl2023, pp. 133, 164].

Las propiedades $A$ e $I$ proceden de la fila CSPI adoptada. Para el acero se
adoptan $F_y=250$ MPa, $F_u=400$ MPa y $E=200000$ MPa. Estos valores son
hipótesis del escenario y requieren confirmación mediante documentación o
ensayos del material existente.

Para la costura se adopta $R_{n,0}=769$ kN/m, publicado para el perfil
76 × 25 mm, espesor nominal 3 mm, remaches de 12 mm y costura doble; la tabla
A12-7 de CIRSOC 804-4 reproduce 773 kN/m para una disposición de unión
próxima
[@CSPIHandbookChapter6, table 6.4a; @CIRSOC8044, table A12-7]. La resistencia
adoptada permite comparar con una costura publicada, pero no establece la
equivalencia resistente de los pernos de 1/2 in ASTM A325 observados.

En el escenario determinístico se adopta $\delta_d=0$. La base reproduce
disposiciones de ediciones anteriores; las comprobaciones se informan como
comparaciones aritméticas del escenario y no como cumplimiento de la décima
edición [@AASHTO2024TOC].

{{< include /_tbl/Calculation.aashto.inputs.ES.qmd >}}

{{< include /_tbl/Calculation.aashto.checks.ES.qmd >}}

```{r}
#| echo: false
#| results: asis
cat(Calculation$aashto$resultMarkdown)
```

## Resultado de la alternativa de chapa

```{r}
#| include: false
ResultM <- Calculation$governing[
  Calculation$governing$resultantID == "M",
  ,
  drop = FALSE
]
ResultQ <- Calculation$governing[
  Calculation$governing$resultantID == "Q",
  ,
  drop = FALSE
]
```

El máximo absoluto del momento flector es
`r formatCalculationFixed(ResultM$value, 0L)` kN·m/m y corresponde a
`r tolower(ResultM$interfaceLabel)` en
$\theta=`r formatCalculationGeneral(ResultM$thetaDeg)`^\circ$. El máximo
absoluto de la fuerza de corte es
`r formatCalculationFixed(ResultQ$value, 0L)` kN/m y ocurre para
`r tolower(ResultQ$interfaceLabel)` en
$\theta=`r formatCalculationGeneral(ResultQ$thetaDeg)`^\circ$.

```{r}
#| include: false
rm(ResultM, ResultQ)
```
