# Revestimiento de chapas de acero corrugadas {#sec-calculation-steel}

## Sección y rigideces

La @tbl-calculation-section-reference reproduce la fila publicada adoptada
para el perfil corrugado. El espesor especificado es
$t_s=`r formatCalculationFixed(Calculation$section$specifiedThicknessMm, 0L)`$
mm y el espesor base de diseño, que coincide con el espesor analizado, es
$t_d=t=`r formatCalculationFixed(Calculation$section$remainingBaseThicknessMm, 0L)`$
mm. La geometría tabulada tiene paso
`r formatCalculationFixed(Calculation$section$actualPitchMm, 0L)` mm,
profundidad
`r formatCalculationFixed(Calculation$section$actualDepthMm, 0L)` mm y radio de
corrugación
`r formatCalculationFixed(Calculation$section$corrugationRadiusMm, 0L)` mm
[@CSPIHandbookChapter2, tabla 2.4]. La @fig-calculation-sheet-profile identifica
estas dimensiones y las restantes variables geométricas tabuladas.

![Geometría del perfil corrugado 76 × 25. $T$ es el espesor de la chapa, $TL$ la longitud del tramo tangente y $\theta$ su ángulo. Fuente: CSPI, tabla 2.4 [@CSPIHandbookChapter2].](/_images/Calculation.sheet.profile.CSPI.png){#fig-calculation-sheet-profile fig-alt="Esquema de una onda de chapa corrugada con paso 76 mm, profundidad 25 mm, radio 14 mm, espesor T, longitud tangente TL y ángulo theta." width="92%"}

{{< include /_tbl/Calculation.section.reference.ES.qmd >}}

Las propiedades por unidad de ancho axial proyectado son

$$
A_\theta=
`r formatCalculationFixed(Calculation$section$areaMm2PerMm, 3L)`
\ \mathrm{mm^2/mm},
\qquad
I_\theta=
`r formatCalculationFixed(Calculation$section$inertiaMm4PerMm, 2L)`
\ \mathrm{mm^4/mm},
$$

$$
S_\theta=
`r formatCalculationFixed(Calculation$section$sectionModulusMm3PerMm, 2L)`
\ \mathrm{mm^3/mm}.
$$ {#eq-calculation-application-properties}

Con
$E_\theta=`r formatCalculationGeneral(Calculation$section$circumferentialYoungModulusGPa)`$
GPa y $R=`r formatCalculationGeneral(Calculation$geometry$radiusM)`$ m,

$$
EA_\theta=
`r formatCalculationFixed(Calculation$section$extensionalRigidityKnPerM, 0L)`
\ \mathrm{kN/m},
\qquad
EI_\theta=
`r formatCalculationFixed(Calculation$section$flexuralRigidityKnM2PerM, 0L)`
\ \mathrm{kN\,m^2/m},
$$

$$
\eta_s=
`r formatCalculationScientificLatex(Calculation$section$sectionRatio, 8L)`.
$$ {#eq-calculation-application-rigidities}

## Integración directa y resultantes de la chapa

Para el estado común del escenario,
$\sigma'_v=`r formatCalculationGeneral(Calculation$stress$effectiveVerticalStressKPa)`$
kPa y
$K_0=`r formatCalculationGeneral(Calculation$interaction$stressRatio[1L])`$.
La @tbl-calculation-interaction presenta la razón seccional y las amplitudes
calculadas por integración directa con la sección corrugada.

{{< include /_tbl/Calculation.interaction.ES.qmd >}}

La @tbl-calculation-extrema reúne los extremos de las resultantes de la chapa
para $\alpha=1$ y $\alpha=0$.

{{< include /_tbl/Calculation.extrema.ES.qmd >}}

```{r}
#| echo: false
#| results: asis
cat(Calculation$caseSummaryMarkdown)
```

La @fig-calculation-normal presenta $N_\theta$; la
@fig-calculation-moment, $M_\theta$; y la @fig-calculation-shear,
$Q_\theta$. La circunferencia gris continua es la línea circular de
referencia. Las curvas discontinuas y sus ordenadas radiales son diagramas de
resultantes y no representan una posición deformada.

{{< include /_fig/Calculation.resultants.ES.qmd >}}

## Comprobación del conducto corrugado

El empuje de diseño se calcula a partir de la altura de relleno sobre la clave,
el peso unitario adoptado para la acción permanente y la luz, con los factores
del procedimiento identificado en la base normativa adoptada. Las razones de
utilización son

$$
U_y=\frac{T_u}{R_y},
\qquad
U_b=\frac{T_u}{R_b},
\qquad
U_s=\frac{T_u}{R_s},
\qquad
U_F=\frac{FF}{FF_{lim}},
\qquad
U_H=\frac{H_{min}}{H_0}.
$$ {#eq-calculation-aashto-utilizations}

La condición numérica es $U\leq1$. Para la costura de referencia, la pérdida
relativa del diámetro de los pernos se representa mediante
$\delta_d=\Delta d/d_0$ y

$$
U_s(\delta_d)
=\frac{T_u}{\phi_sR_{n,0}(1-\delta_d)^2},
\qquad 0\leq\delta_d<1.
$$ {#eq-calculation-aashto-seam-utilization-corroded}

La @tbl-calculation-aashto-inputs presenta los datos adoptados del caso y la
@tbl-calculation-aashto-checks reúne las comprobaciones de pared, costura,
flexibilidad y tapada mínima. Las expresiones de pared y
flexibilidad se reproducen
de USACE; los parámetros de pandeo y costura se contrastan con Anderson et
al., p. 164, y la condición de tapada mínima con la tabla 7.1,
p. 133
[@USACE2020, secs. 4.12.3--4.12.5; @AndersonEtAl2023, pp. 133, 164].

Las propiedades $A$ e $I$ proceden de la fila CSPI adoptada. Para el acero se
adoptan $F_y=250$ MPa, $F_u=400$ MPa y $E=200000$ MPa. Estos valores son
hipótesis del escenario y requieren confirmación mediante documentación o
ensayos del material existente.

Para la costura se adopta $R_{n,0}=769$ kN/m, publicado para el perfil
76 × 25 mm, espesor nominal 3 mm, remaches de 12 mm y costura doble; la tabla
A12-7 de CIRSOC 804-4 reproduce 773 kN/m para una disposición de unión
próxima
[@CSPIHandbookChapter6, table 6.4a; @CIRSOC8044, table A12-7]. La resistencia
adoptada permite comparar con una costura publicada, pero no establece la
equivalencia resistente de los pernos de 1/2 in ASTM A325 observados.

En el escenario determinístico se adopta $\delta_d=0$. La base reproduce
disposiciones de ediciones anteriores; las comprobaciones se informan como
comparaciones aritméticas del escenario y no como cumplimiento de la décima
edición [@AASHTO2024TOC].

{{< include /_tbl/Calculation.aashto.inputs.ES.qmd >}}

{{< include /_tbl/Calculation.aashto.checks.ES.qmd >}}

```{r}
#| echo: false
#| results: asis
cat(Calculation$aashto$resultMarkdown)
```

## Resultado de la alternativa de chapa

```{r}
#| include: false
ResultM <- Calculation$governing[
  Calculation$governing$resultantID == "M",
  ,
  drop = FALSE
]
ResultQ <- Calculation$governing[
  Calculation$governing$resultantID == "Q",
  ,
  drop = FALSE
]
```

El máximo absoluto del momento flector es
`r formatCalculationFixed(ResultM$value, 0L)` kN·m/m y corresponde a
`r tolower(ResultM$interfaceLabel)` en
$\theta=`r formatCalculationGeneral(ResultM$thetaDeg)`^\circ$. El máximo
absoluto de la fuerza de corte es
`r formatCalculationFixed(ResultQ$value, 0L)` kN/m y ocurre para
`r tolower(ResultQ$interfaceLabel)` en
$\theta=`r formatCalculationGeneral(ResultQ$thetaDeg)`^\circ$.

```{r}
#| include: false
rm(ResultM, ResultQ)
```
