# Aplicación determinística por tapada {#sec-calculation-application}

## Estado efectivo adoptado

La aplicación adopta una tapada sobre la clave
$H_0=`r formatCalculationGeneral(Calculation$stress$coverCrownM)`$ m y evalúa
el estado de campo libre en el eje de la sección transversal, a una profundidad
$z_{ref}=`r formatCalculationGeneral(Calculation$stress$depthM)`$ m. El peso
unitario efectivo es
$\gamma'=`r formatCalculationGeneral(Calculation$stress$effectiveUnitWeightKnPerM3)`$
kN/m³ y la sobrecarga efectiva es
$q'=`r formatCalculationGeneral(Calculation$stress$effectiveSurchargeKPa)`$ kPa.
Estas magnitudes son hipótesis del escenario determinístico.

La tensión vertical efectiva y la tensión horizontal efectiva adoptadas son

$$
\sigma'_v(z_{ref})
=`r formatCalculationGeneral(Calculation$stress$effectiveVerticalStressKPa)`
\ \mathrm{kPa},
\qquad
\sigma'_h(z_{ref})
=`r formatCalculationGeneral(Calculation$stress$effectiveHorizontalStressKPa)`
\ \mathrm{kPa}.
$$ {#eq-calculation-application-stress}

La rama de Mayne--Kulhawy aplicada utiliza las entradas provisionales
$\phi'=30^\circ$ y $\mathrm{OCR}=1$ y produce
$K_0=`r formatCalculationGeneral(Calculation$stress$k0Applied)`$; por lo tanto,

$$
K_0=\frac{\sigma'_h(z_{ref})}{\sigma'_v(z_{ref})}
=`r formatCalculationGeneral(Calculation$interaction$stressRatio[1L])`.
$$ {#eq-calculation-application-stress-ratio}

La @tbl-calculation-inputs reúne las entradas comunes del escenario y las de
la alternativa de hormigón proyectado.

## Propiedades seccionales adoptadas

La @tbl-calculation-section-reference reproduce la fila publicada adoptada
para el perfil corrugado. El espesor especificado es
$t_s=`r formatCalculationGeneral(Calculation$section$specifiedThicknessMm)`$
mm y el espesor base de diseño, que coincide con el espesor analizado, es
$t_d=t=`r formatCalculationGeneral(Calculation$section$remainingBaseThicknessMm)`$
mm. La geometría tabulada tiene paso
`r formatCalculationGeneral(Calculation$section$actualPitchMm)` mm,
profundidad
`r formatCalculationGeneral(Calculation$section$actualDepthMm)` mm y radio de
corrugación
`r formatCalculationGeneral(Calculation$section$corrugationRadiusMm)` mm
[@CSPIHandbookChapter2, tabla 2.4]. La @fig-calculation-sheet-profile identifica
estas dimensiones y las restantes variables geométricas tabuladas.

![Geometría del perfil corrugado 76 × 25. $T$ es el espesor de la chapa, $TL$ la longitud del tramo tangente y $\theta$ su ángulo. Fuente: CSPI, tabla 2.4 [@CSPIHandbookChapter2].](/_images/Calculation.sheet.profile.CSPI.png){#fig-calculation-sheet-profile fig-alt="Esquema de una onda de chapa corrugada con paso 76,2 mm, profundidad 25,4 mm, radio 14,29 mm, espesor T, longitud tangente TL y ángulo theta." width="92%"}

{{< include /_tbl/Calculation.section.reference.ES.qmd >}}

Las propiedades por unidad de ancho axial proyectado son

$$
A_\theta=
`r formatCalculationFixed(Calculation$section$areaMm2PerMm, 3L)`
\ \mathrm{mm^2/mm},
\qquad
I_\theta=
`r formatCalculationFixed(Calculation$section$inertiaMm4PerMm, 2L)`
\ \mathrm{mm^4/mm},
\qquad
S_\theta=
`r formatCalculationFixed(Calculation$section$sectionModulusMm3PerMm, 2L)`
\ \mathrm{mm^3/mm}.
$$ {#eq-calculation-application-properties}

Con
$E_\theta=`r formatCalculationGeneral(Calculation$section$circumferentialYoungModulusGPa)`$
GPa y
$R=`r formatCalculationGeneral(Calculation$geometry$radiusM)`$ m, se obtiene

$$
EA_\theta=
`r formatCalculationFixed(Calculation$section$extensionalRigidityKnPerM, 3L)`
\ \mathrm{kN/m},
\qquad
EI_\theta=
`r formatCalculationFixed(Calculation$section$flexuralRigidityKnM2PerM, 3L)`
\ \mathrm{kN\,m^2/m},
$$

$$
\eta_s=
`r formatCalculationScientificLatex(Calculation$section$sectionRatio, 8L)`.
$$ {#eq-calculation-application-rigidities}

## Parámetros de la integración directa

La @tbl-calculation-interaction presenta, para $\alpha=1$ y $\alpha=0$, la
razón seccional y las amplitudes de Fourier obtenidas por integración directa.
La presión hidráulica neta del caso provisional es nula.

{{< include /_tbl/Calculation.interaction.ES.qmd >}}

La solución numérica de las acciones de la @eq-calculation-biaxial-load
produce las resultantes concurrentes de cada representación. La solución
cerrada del mismo problema constituye el control numérico.

## Resultantes seccionales

La @tbl-calculation-extrema presenta los extremos analíticos de
$N_\theta$, $M_\theta$ y $Q_\theta$ y sus posiciones angulares. Los valores
negativos de $N_\theta$ indican compresión conforme a la convención adoptada.

{{< include /_tbl/Calculation.extrema.ES.qmd >}}

```{r}
#| echo: false
#| results: asis
cat(Calculation$caseSummaryMarkdown)
```

La @fig-calculation-normal presenta $N_\theta$; la
@fig-calculation-moment, $M_\theta$; y la @fig-calculation-shear,
$Q_\theta$. La circunferencia gris continua es la línea circular de
referencia. Las curvas discontinuas y sus ordenadas radiales son diagramas de
resultantes; no representan una posición deformada. La amplificación gráfica
$A_g=`r formatCalculationGeneral(Calculation$display$graphicAmplification)`$
modifica exclusivamente la longitud de las ordenadas.

{{< include /_fig/Calculation.resultants.ES.qmd >}}

## Alternativa de hormigón proyectado simple

La alternativa adopta un espesor
$t_c=`r formatCalculationGeneral(1000 * Calculation$shotcrete$section$thicknessM)`$
mm y una resistencia especificada
$f'_c=`r formatCalculationGeneral(Calculation$config$additionalLinings$shotcrete$compressiveStrengthMPa)`$
MPa. La sección se evalúa como hormigón simple. El
radio exterior coincide con el radio del revestimiento existente y el radio
centroidal resulta
$R_c=`r formatCalculationGeneral(Calculation$shotcrete$section$centroidalRadiusM)`$
m. Para el análisis elástico se adopta hormigón de peso normal, con

$$
E_c=4700\sqrt{f'_c}
=`r formatCalculationGeneral(Calculation$shotcrete$section$youngModulusKPa / 1000)`
\ \mathrm{MPa},
\qquad
\nu_c=`r formatCalculationGeneral(Calculation$shotcrete$section$poisson)`.
$$ {#eq-calculation-shotcrete-modulus}

La relación anterior se emplea para estimar la rigidez bruta de corto plazo
[@ACI31825, sec. 19.2.2.1(b)]. La sección rectangular por metro de
ancho axial proyectado proporciona

$$
EA_c=
`r formatCalculationFixed(Calculation$shotcrete$section$extensionalRigidityKnPerM, 3L)`
\ \mathrm{kN/m},
\qquad
EI_c=
`r formatCalculationFixed(Calculation$shotcrete$section$flexuralRigidityKnM2PerM, 3L)`
\ \mathrm{kN\,m^2/m}.
$$ {#eq-calculation-shotcrete-rigidities}

La integración se vuelve a resolver con la sección propia para cada valor de
$\alpha$. Las resultantes de la chapa no se transfieren a la alternativa.

{{< include /_tbl/Calculation.shotcrete.extrema.ES.qmd >}}

Para una franja de ancho $b$, las acciones concurrentes de cálculo son

$$
P_u=-N_\theta b,
\qquad
M_u=\lvert M_\theta\rvert b,
\qquad
V_u=\lvert Q_\theta\rvert b.
$$ {#eq-calculation-shotcrete-actions}

La resistencia local del hormigón simple se comprueba con $\phi=0.60$. Para
la cara traccionada y el corte unidireccional se emplean

$$
\frac{M_u}{S_m}-\frac{P_u}{A_g}
\le
\phi\,0.42\lambda\sqrt{f'_c},
\qquad
\phi V_n=\phi\,0.11\lambda\sqrt{f'_c}\,b t_c,
$$ {#eq-calculation-shotcrete-local-strength}

donde $A_g=bt_c$ y $S_m=bt_c^2/6$ [@ACI31825, tabla 14.5.4.1 y
art. 14.5.5.1(a)]. La integración se resuelve nuevamente para cada combinación
mayorada y cada valor de $\alpha$; la tabla siguiente presenta únicamente
las comprobaciones calculadas.

{{< include /_tbl/Calculation.shotcrete.checks.ES.qmd >}}

```{r}
#| echo: false
#| results: asis
cat(Calculation$shotcrete$resultMarkdown)
```

## Comprobación del conducto corrugado

El empuje de diseño se calcula a partir de la tapada, el peso unitario total,
la luz y los factores consignados en la configuración. La
@tbl-calculation-aashto-inputs presenta las entradas utilizadas y la
@tbl-calculation-aashto-checks reúne las comprobaciones numéricas de pared,
costura, flexibilidad y tapada para la base reglamentaria declarada. Las
expresiones de pared y flexibilidad se reproducen de USACE; los parámetros de
pandeo y costura se contrastan con Anderson et al., p. 164, y la condición de
tapada con la tabla 7.1, p. 133
[@USACE2020, secs. 4.12.3--4.12.5; @AndersonEtAl2023, pp. 133, 164].
Las propiedades $A$ e $I$ proceden de la fila CSPI adoptada. Para el acero se
adoptan $F_y=250$ MPa, $F_u=400$ MPa y $E=200000$ MPa; estos tres valores son
hipótesis del escenario y no sustituyen certificados ni ensayos del material
existente. Los factores de carga, demanda y resistencia son los valores
reproducidos de las fuentes indicadas en la configuración; su aplicación queda
condicionada a la revisión de la edición y las erratas vigentes.
Para la costura se adopta $R_{n,0}=769$ kN/m, publicado para el perfil
76 x 25 mm, espesor nominal 2,8 mm, remaches de 12 mm y costura doble; la
tabla A12-7 de CIRSOC 804-4 reproduce 773,48 kN/m para una configuración
próxima [@CSPIHandbookChapter6, table 6.4a; @CIRSOC8044, table A12-7]. La
resistencia adoptada permite una comparación con una costura publicada, pero
no establece la equivalencia resistente de los pernos de 1/2 in ASTM A325
observados.
La pérdida relativa de diámetro $\delta_d$ modifica esta resistencia
mediante la @eq-calculation-aashto-seam-utilization-corroded. En el escenario
determinístico se adopta $\delta_d=0$; no se asigna todavía una distribución
probabilística ni se ejecuta una exploración de valores.
La base reproduce disposiciones de ediciones anteriores. Las comprobaciones
se informan como comparaciones aritméticas del escenario adoptado y no como
cumplimiento de la décima edición [@AASHTO2024TOC].

{{< include /_tbl/Calculation.aashto.inputs.ES.qmd >}}

{{< include /_tbl/Calculation.aashto.checks.ES.qmd >}}

```{r}
#| echo: false
#| results: asis
cat(Calculation$aashto$resultMarkdown)
```
