# Resultados del escenario determinístico {#sec-calculation-deterministic-results}

```{r}
#| include: false
RESULT.N <- Calculation$governing[
  Calculation$governing$resultantID == "N",
  ,
  drop = FALSE
]
RESULT.M <- Calculation$governing[
  Calculation$governing$resultantID == "M",
  ,
  drop = FALSE
]
RESULT.Q <- Calculation$governing[
  Calculation$governing$resultantID == "Q",
  ,
  drop = FALSE
]
AashtoWall <- Calculation$aashto$checks[
  Calculation$aashto$checks$checkID %in% c("wall-yield", "wall-buckling"),
  ,
  drop = FALSE
]
AashtoFlexibility <- Calculation$aashto$checks[
  Calculation$aashto$checks$checkID == "flexibility",
  ,
  drop = FALSE
]
AashtoCover <- Calculation$aashto$checks[
  Calculation$aashto$checks$checkID == "minimum-cover",
  ,
  drop = FALSE
]
AashtoSeam <- Calculation$aashto$checks[
  Calculation$aashto$checks$checkID == "seam",
  ,
  drop = FALSE
]
ShotcreteFullSlip <- Calculation$shotcrete$summary[
  Calculation$shotcrete$summary$interfaceID == "full-slip",
  ,
  drop = FALSE
]
ShotcreteNoSlip <- Calculation$shotcrete$summary[
  Calculation$shotcrete$summary$interfaceID == "no-slip",
  ,
  drop = FALSE
]
```

Para la tapada y las propiedades adoptadas, la fuerza normal circunferencial
es compresiva en toda la sección transversal. La máxima compresión es
`r formatCalculationFixed(abs(RESULT.N$signedValue), 4L)` kN/m y ocurre para
`r tolower(RESULT.N$interfaceLabel)` en
$\theta=`r formatCalculationGeneral(RESULT.N$thetaDeg)`^\circ$.

El máximo absoluto del momento flector es
`r formatCalculationFixed(RESULT.M$value, 4L)` kN·m/m y corresponde a
`r tolower(RESULT.M$interfaceLabel)` en
$\theta=`r formatCalculationGeneral(RESULT.M$thetaDeg)`^\circ$. El máximo
absoluto de la fuerza cortante es
`r formatCalculationFixed(RESULT.Q$value, 4L)` kN/m y ocurre para
`r tolower(RESULT.Q$interfaceLabel)` en
$\theta=`r formatCalculationGeneral(RESULT.Q$thetaDeg)`^\circ$.

Estos resultados corresponden a
$P_{SE}=`r formatCalculationGeneral(Calculation$stress$effectiveVerticalStressKPa)`$
kPa, $K_{SE}=`r formatCalculationGeneral(Calculation$interaction$stressRatio[1L])`$
y a las dos condiciones límite de interfaz analizadas. La presión hidráulica y
las acciones transitorias de compactación no integran este estado de carga.

Con la base AASHTO de referencia declarada, la fuerza circunferencial de diseño
es
`r formatCalculationFixed(Calculation$aashto$calculation$designThrustKnPerM, 3L)`
kN/m. La utilización máxima de la pared es
`r formatCalculationFixed(max(AashtoWall$utilization), 4L)`; la utilización por
flexibilidad es
`r formatCalculationFixed(AashtoFlexibility$utilization, 4L)` y la relación
$H_{min}/H_0$ entre el límite geométrico derivado y la tapada adoptada es
`r formatCalculationFixed(AashtoCover$utilization, 4L)`. La comparación con
la costura doble remachada de referencia presenta una utilización de
`r formatCalculationFixed(AashtoSeam$utilization, 4L)`. Con las propiedades
del acero, los factores y la geometría adoptados, las comparaciones numéricas
de pared, costura de referencia, flexibilidad y tapada satisfacen sus límites
para $\delta_d=`r formatCalculationGeneral(Calculation$aashto$inputs$fastenerDiameterLossRatio)`$.
Dentro del modelo paramétrico de pérdida de área del perno, el límite
$U_s=1$ corresponde a
$\delta_{d,lim}=`r formatCalculationFixed(Calculation$aashto$calculation$criticalFastenerDiameterLossRatio, 4L)`$.
Las propiedades resistentes del acero permanecen sujetas a confirmación. La
resistencia tabulada no confirma la capacidad de la unión abulonada existente
y la base reproducida no corresponde a una comprobación de la edición AASHTO
vigente.

Para la alternativa autónoma de hormigón proyectado de
`r formatCalculationGeneral(1000 * Calculation$shotcrete$section$thicknessM)`
mm, los máximos
absolutos obtenidos son
$|N_\theta|_{\max}=`r formatCalculationFixed(max(Calculation$shotcrete$summary$normalAbsoluteMaxKnPerM), 4L)`$
kN/m,
$|M_\theta|_{\max}=`r formatCalculationFixed(max(Calculation$shotcrete$summary$momentAbsoluteMaxKnMPerM), 4L)`$
kN·m/m y
$|Q_\theta|_{\max}=`r formatCalculationFixed(max(Calculation$shotcrete$summary$shearAbsoluteMaxKnPerM), 4L)`$
kN/m. Las comprobaciones locales de hormigón simple conforme al Capítulo 14
de ACI 318-25 no satisfacen el límite resistente en ninguna de las dos
condiciones de interfaz. La utilización gobernante es
`r formatCalculationFixed(ShotcreteFullSlip$shotcreteLocalStrengthUtilization, 4L)`
para deslizamiento completo y
`r formatCalculationFixed(ShotcreteNoSlip$shotcreteLocalStrengthUtilization, 4L)`
para ausencia de deslizamiento; en ambos casos gobierna la tracción en la cara
traccionada. La cuantía de armadura no interviene en esta evaluación de
hormigón simple.

```{r}
#| include: false
rm(
  RESULT.N,
  RESULT.M,
  RESULT.Q,
  AashtoWall,
  AashtoFlexibility,
  AashtoCover,
  AashtoSeam,
  ShotcreteFullSlip,
  ShotcreteNoSlip
)
```
