# Benchmarks y trazabilidad numérica

## 1. Criterio de aceptación

Un benchmark cumple una función concreta: detectar errores de ecuación,
unidades, signo o implementación. No demuestra que el método sea aplicable al
conducto en estudio. Se distinguen:

- **reproducción:** los datos publicados permiten recalcular el resultado;
- **comparación:** la fuente publica valores, pero faltan datos para
  reproducirlos de forma independiente;
- **validación de dominio:** requiere ensayos representativos del sistema
  instalado; no se completa en esta etapa.

Las tablas completas se regeneran con `scripts/R/runRingBenchmarks.R`. Los CSV
guardan el valor publicado, el calculado, el error y la página fuente.

## 2. Solver directo frente a Baker (1968)

Baker compara su serie de Fourier con soluciones analíticas y de elementos
finitos para dos cargas radiales diametralmente opuestas. Las Tablas XIII–XIV,
pp. impresas 50–51/PDF 54–55, publican resultantes adimensionales para
semianchos de carga de $30^\circ$ y $60^\circ$. El productor canónico evalúa
esas mismas cargas con `solveRingDirect()`. Frente a los valores impresos con
tres decimales, los errores máximos son

$$
\max|\Delta\bar N|=4.97\times10^{-4},
\qquad
\max|\Delta\bar M|=4.23\times10^{-4}.
$$

Estas diferencias son compatibles con el redondeo de las tablas fuente. El
archivo completo es `TITO/kb/benchmarks/baker-ring.csv`.

```{r}
#| label: tbl-baker-benchmark
#| tbl-cap: "Muestra del benchmark de Baker (1968)."
Baker <- read.csv(
  "TITO/kb/benchmarks/baker-ring.csv",
  check.names = FALSE
)
BakerShow <- Baker[Baker$thetaDeg %in% c(0, 90), c(
  "halfAngleDeg", "thetaDeg", "publishedNbar", "calculatedNbar",
  "publishedMbar", "calculatedMbar"
)]
knitr::kable(BakerShow, digits = 6)
```

Este benchmark verifica el solver directo frente a las tablas de Baker. Las
cargas tangenciales se controlan adicionalmente por sustitución en las tres
ecuaciones de equilibrio, por las soluciones cerradas del campo biaxial y por
el comparador modal independiente.

## 3. USACE EM 1110-2-2902 (2020), ejemplo D4

El ejemplo D4 usa $H=30\ \mathrm{ft}$, $\gamma=120\ \mathrm{lb/ft^3}$ y
$S=3\ \mathrm{ft}$. Se reproducen

$$
P_{FD}=3\,600\ \mathrm{lb/ft^2},
$$

$$
T_{service}=\frac{P_{FD}S}{2}=5\,400\ \mathrm{lb/ft},
$$

$$
T_{factored}=1.95T_{service}=10\,530\ \mathrm{lb/ft},
$$

$$
T_{modified}=1.10T_{factored}=11\,583\ \mathrm{lb/ft}.
$$

El valor de servicio es una eliminación explícita de los factores en la
ecuación publicada; los otros tres valores aparecen en D4. No se usa este
ejemplo para validar $M$ ni $Q$, porque USACE no los calcula.

```{r}
#| label: tbl-usace-benchmark
#| tbl-cap: "Reproducción del ejemplo D4 de USACE (2020)."
Usace <- read.csv(
  "TITO/kb/benchmarks/usace-d4.csv",
  check.names = FALSE,
  na.strings = "UNKNOWN"
)
knitr::kable(Usace[, c(
  "quantity", "publishedValue", "calculatedValue", "unit", "evidence"
)])
```

Archivo auditable: `TITO/kb/benchmarks/usace-d4.csv`.

## 4. FHWA-RD-98-191, Tabla 5.5

La Ec. 5.1 se recalculó para las nueve filas de la Tabla 5.5, p. impresa
178/PDF 193. Los nueve valores calculados, redondeados a $0.1\ \mathrm{kPa}$,
coinciden con la columna de la ecuación publicada.

```{r}
#| label: tbl-fhwa-benchmark
#| tbl-cap: "Reproducción de la Ec. 5.1 de FHWA-RD-98-191."
Fhwa <- read.csv(
  "TITO/kb/benchmarks/fhwa-equation-5-1.csv",
  check.names = FALSE
)
FhwaShow <- Fhwa[, c(
  "forceKn", "phiDeg", "centroidalDiameterMm", "publishedKpa",
  "calculatedKpa", "roundedCalculatedKpa"
)]
knitr::kable(FhwaShow, digits = 3)
```

La reproducción identifica dos detalles que no pueden omitirse:

1. deben usarse los diámetros centroidales $970$ y $1\,575\ \mathrm{mm}$,
   no los nominales $900$ y $1\,500\ \mathrm{mm}$;
2. la última fila imprime $\phi=28^\circ$, pero $0.2\ \mathrm{kPa}$ se
   reproduce con $\phi=36^\circ$. Se conserva como errata documental, no se
   corrige silenciosamente.

Archivo auditable: `TITO/kb/benchmarks/fhwa-equation-5-1.csv`.

## 5. Núñez (2000)

Los ejemplos de revestimiento primario y definitivo de las pp. PDF 14–15 se
recalculan con sus unidades originales. El mayor error relativo frente a los
valores redondeados publicados es $1.31\%$, correspondiente a
$M_C=9.118$ frente a $9.0$ en el revestimiento definitivo.

```{r}
#| label: tbl-nunez-2000-benchmark
#| tbl-cap: "Reproducción aritmética de los ejemplos de Núñez (2000)."
Nunez <- read.csv(
  "TITO/kb/benchmarks/nunez-circular-examples.csv",
  check.names = FALSE
)
knitr::kable(Nunez[, c(
  "case", "quantity", "publishedRounded", "calculated", "unit"
)], digits = 4)
```

Archivo auditable: `TITO/kb/benchmarks/nunez-circular-examples.csv`. La
reproducción controla las ecuaciones; no valida el método para una tubería
instalada y rellenada.

### 5.1 Valores 2014 que no constituyen un benchmark reproducible

La Tabla 3 de Núñez–Sfriso–Laiún (2014), PDF p. 7, compara fórmula y FEM para
siete túneles. Se transcriben como **comparación publicada**:

| Caso | $N_C$ fórmula/FEM (kN/m) | $N_A$ fórmula/FEM (kN/m) | $M_C$ fórmula/FEM (kN m/m) | $M_A$ fórmula/FEM (kN m/m) |
|---:|---:|---:|---:|---:|
| 1 | 620 / 740 | 670 / 615 | 4.8 / 2.2 | 5.9 / 6.5 |
| 2 | 365 / 380 | 450 / 385 | 1.5 / 0.5 | 1.6 / 1.6 |
| 3 | 720 / 500 | 680 / 780 | 10.2 / 10.0 | 13.8 / 65.0 |
| 4 | 1080 / 1070 | 1180 / 600 | 17.0 / 8.0 | 21.0 / 35.0 |
| 5 | 120 / 110 | 160 / 125 | 0.5 / 0.5 | 0.5 / 0.9 |
| 6 | 825 / 905 | 870 / 955 | 6.4 / 2.0 | 7.9 / 2.5 |
| 7 | 1070 / 985 | 1025 / 1235 | 18.0 / 6.9 | 24.2 / 67.0 |

No se recalculan como benchmark porque la fuente no proporciona por caso
$\gamma$, $E_r$, $\nu$, $\chi$, geometría completa, secuencia FEM ni todos
los parámetros constitutivos. Los cocientes de momento fórmula/FEM publicados
abarcan aproximadamente $0.21$ a $3.20$. Ocultar esa dispersión produciría una
imagen incorrecta de la capacidad predictiva del comparador.

## 6. Propiedades de la sección corrugada

La Tabla 2.6 de NCSPA permite controlar la transcripción y la conversión de
las propiedades del perfil $3\times1\ \mathrm{in}$. Las filas publicadas de
0.109 y 0.138 in producen, respectivamente:

```{r}
#| label: tbl-ncspa-section-benchmark
#| tbl-cap: "Filas NCSPA que acotan el caso preliminar de 3 mm."
#| echo: false
Corrugated <- read.csv(
  "TITO/kb/benchmarks/corrugated-section.csv",
  check.names = FALSE,
  na.strings = "UNKNOWN"
)
Ncspa <- Corrugated[grepl("^NCSPA", Corrugated$case), ]
NcspaShow <- data.frame(
  Fila = Ncspa$case,
  `Espesor base (mm)` = Ncspa$baseThicknessMm,
  `Ap (mm2/mm)` = Ncspa$areaMm2PerMm,
  `Ip (mm4/mm)` = Ncspa$inertiaMm4PerMm,
  check.names = FALSE
)
knitr::kable(NcspaShow, digits = 5)
```

El área publicada por pie de proyección se divide por 12 antes de convertirla
a $\mathrm{mm^2/mm}$; $I_p$ se publica por pulgada de proyección y se
convierte a $\mathrm{mm^4/mm}$. La fila preliminar de 3 mm se obtiene por
interpolación entre estas dos filas y, por definición, no constituye un valor
publicado ni un benchmark independiente.

Mai (2013) proporciona un segundo control, correspondiente a otro perfil. A
partir de sus valores publicados
$E_s=200\ \mathrm{GPa}$,
$A_p=3.522\ \mathrm{mm^2/mm}$ e
$I_p=1057.25\ \mathrm{mm^4/mm}$, el cálculo reproduce la sección lisa
equivalente indicada por el autor:

```{r}
#| label: tbl-mai-section-benchmark
#| tbl-cap: "Reproducción de la sección equivalente de Mai (2013)."
#| echo: false
Mai <- Corrugated[Corrugated$case == "Mai-152x51x3", ]
MaiShow <- data.frame(
  Magnitud = c("Espesor equivalente", "Módulo equivalente"),
  Publicado = c(60, 11.74),
  Calculado = c(
    Mai$equivalentThicknessMm,
    Mai$equivalentYoungModulusGpa
  ),
  Unidad = c("mm", "GPa"),
  check.names = FALSE
)
knitr::kable(MaiShow, digits = 5)
```

Este control verifica las transformaciones $A_p,I_p\rightarrow EA,EI$ y la
sección lisa equivalente. No verifica las presiones del suelo ni identifica
el perfil de Mai con la chapa del proyecto.

Archivos auditables: `TITO/kb/benchmarks/corrugated-section.csv` y
`TITO/kb/benchmarks/corrugated-k0-extrema.csv`.

## 7. Pruebas que no dependen de una tabla

El archivo `scripts/R/testRingMethod.R` comprueba además:

- las tres ecuaciones de equilibrio para coeficientes arbitrarios de ambas
  fases;
- recuperación de coeficientes por transformada discreta;
- aceptación del modo $n=1$ equilibrado y rechazo del desequilibrado;
- identidades cerradas de tracción completa y sólo normal;
- consistencia de unidades y superposición de la banda FHWA;
- invariantes de la proyección simétrica de Núñez 2014;
- consumo de realizaciones declaradas y cálculo de cuantiles puntuales y de
  extremos.

El comando de verificación es:

```bash
Rscript scripts/R/testRingMethod.R
```
