## Sección de hormigón proyectado simple

La alternativa se analiza como un revestimiento autónomo, sin acción compuesta
con la chapa. Se adopta un espesor
$t_c=`r formatCalculationFixed(1000 * Calculation$shotcrete$section$thicknessM, 0L)`$
mm y una resistencia especificada
$f'_c=`r formatCalculationGeneral(Calculation$config$additionalLinings$shotcrete$compressiveStrengthMPa)`$
MPa. El radio exterior coincide con el radio del revestimiento existente y el
radio hasta el baricentro de la pared es
$R_c=`r formatCalculationGeneral(Calculation$shotcrete$section$centroidalRadiusM)`$
m.

Para el análisis elástico se adopta hormigón de peso normal, con

$$
E_c=4700\sqrt{f'_c}
=`r formatCalculationGeneral(Calculation$shotcrete$section$youngModulusKPa / 1000)`
\ \mathrm{MPa},
\qquad
\nu_c=`r formatCalculationGeneral(Calculation$shotcrete$section$poisson)`.
$$ {#eq-calculation-shotcrete-modulus}

La relación anterior estima la rigidez bruta de corto plazo
[@ACI31825, sec. 19.2.2.1(b)]. Para una franja de un metro de ancho axial
proyectado,

$$
EA_c=
`r formatCalculationFixed(Calculation$shotcrete$section$extensionalRigidityKnPerM, 0L)`
\ \mathrm{kN/m},
\qquad
EI_c=
`r formatCalculationFixed(Calculation$shotcrete$section$flexuralRigidityKnM2PerM, 0L)`
\ \mathrm{kN\,m^2/m}.
$$ {#eq-calculation-shotcrete-rigidities}

Estas rigideces corresponden a la sección bruta, no fisurada y de corto plazo.
Se emplean en la integración estructural y no constituyen una resistencia.

## Integración directa y resultantes del hormigón

La respuesta se resuelve nuevamente con el radio y la sección del hormigón. La
@tbl-liner-rehabilitation-plain-interaction presenta las amplitudes obtenidas para
$\alpha=1$ y $\alpha=0$.

{{< include /_tbl/liner.rehabilitation.plain.interaction.ES.qmd >}}

La @tbl-liner-rehabilitation-plain-extrema reúne los extremos de las resultantes
del revestimiento de hormigón.

{{< include /_tbl/liner.rehabilitation.plain.extrema.ES.qmd >}}

`r if (all(Calculation$shotcrete$resultants$forceEffectStatus == "unfactored-reference-state")) "La tabla de extremos y los diagramas corresponden al estado de referencia no mayorado. Las comprobaciones resistentes posteriores emplean resultantes recalculadas para cada combinación LRFD; por lo tanto, sus utilizaciones no se comparan directamente con estos extremos." else stop("El estado de las resultantes de hormigón simple no está identificado.")`

La @fig-liner-rehabilitation-plain-resultants presenta $N_\theta$,
$M_\theta$ y $Q_\theta$ con el radio y la escala gráfica de esta alternativa.

{{< include /_fig/liner.rehabilitation.plain.resultants.ES.qmd >}}

## Comprobación de hormigón simple

```{r}
#| include: false
PlainApplicabilityChecks <- Calculation$shotcrete$checks[
  Calculation$shotcrete$checks$checkID %in% c(
    "structural-classification", "plain-concrete-permission"
  ),
  ,
  drop = FALSE
]
PlainApplicabilityIDs <- unique(PlainApplicabilityChecks$checkID)
if (!setequal(
  PlainApplicabilityIDs,
  c("structural-classification", "plain-concrete-permission")
) || any(!(PlainApplicabilityChecks$checkStatus %in% c(
  "satisfied", "not-satisfied", "blocked"
)))) {
  stop("Los controles de aplicabilidad del hormigón simple están incompletos.")
}
PlainApplicabilityClosed <- all(
  PlainApplicabilityChecks$checkStatus == "satisfied"
)
```

`r if (!PlainApplicabilityClosed) "La clasificación estructural del revestimiento y la condición que habilita el empleo del Capítulo 14 no están acreditadas para esta alternativa. Las comprobaciones siguientes se informan como resultados locales condicionales; no constituyen una verificación normativa integral del revestimiento." else "La clasificación estructural y la condición de aplicabilidad declaradas permiten ejecutar las comprobaciones locales del Capítulo 14 para el alcance indicado."`

Para una franja de ancho $b$, las acciones concurrentes son

$$
P_u=-N_\theta b,
\qquad
M_u=\lvert M_\theta\rvert b,
\qquad
V_u=\lvert Q_\theta\rvert b.
$$ {#eq-calculation-shotcrete-actions}

Cada combinación mayorada modifica las componentes vertical y horizontal del
estado tensional. La integración se resuelve nuevamente para obtener
$N_\theta$, $M_\theta$ y $Q_\theta$
concurrentes en cada posición angular.

La resistencia local del hormigón simple se comprueba con $\phi=0.60$. Para
la cara traccionada y el corte unidireccional se emplean

$$
\frac{M_u}{S_m}-\frac{P_u}{A_g}
\le
\phi\,0.42\lambda\sqrt{f'_c},
\qquad
\phi V_n=\phi\,0.11\lambda\sqrt{f'_c}\,b t_c,
$$ {#eq-calculation-shotcrete-local-strength}

donde $A_g=bt_c$ y $S_m=bt_c^2/6$ [@ACI31825, tabla 14.5.4.1 y
art. 14.5.5.1(a)]. La tabla presenta las comprobaciones locales calculadas. La
resistencia de la cara comprimida depende además de la longitud de compresión
definida por ACI 318-25, magnitud que no se ha caracterizado para este caso.

{{< include /_tbl/liner.rehabilitation.plain.checks.ES.qmd >}}

## Resultado de la alternativa de hormigón simple

`r Calculation$shotcrete$resultMarkdown`

```{r}
#| include: false
rm(PlainApplicabilityChecks, PlainApplicabilityIDs, PlainApplicabilityClosed)
```

## Caso de cálculo de hormigón proyectado armado

Para examinar la respuesta de una sección armada se evalúa una configuración
paramétrica con una misma malla en ambas caras y en las direcciones
circunferencial y ortogonal. Esta configuración no constituye un diseño final,
una especificación constructiva ni una geometría adoptada. La
@tbl-liner-rehabilitation-reinforced-section presenta el diámetro, la
separación y el recubrimiento empleados exclusivamente en ese caso de cálculo,
junto con las magnitudes seccionales derivadas.

{{< include /_tbl/liner.rehabilitation.reinforced.section.ES.qmd >}}

Para una franja de ancho $b$, ACI 318.2-14 establece para acero Grade 60 una
armadura mínima total en cada dirección igual a

$$
A_{s,\min}=0.0018\,b\,t_c
=`r formatCalculationFixed(Calculation$reinforcedConcrete$checks$demandValue[Calculation$reinforcedConcrete$checks$checkID == "minimum-circumferential-reinforcement"][1L] / 100, 2L)`
\ \mathrm{cm^2/m}.
$$ {#eq-calculation-concrete-reinforced-minimum}

El área por cara y por dirección se obtiene de

$$
A_s=\frac{\pi\phi^2}{4}\frac{1000}{s}.
$$ {#eq-calculation-concrete-reinforced-mesh-area}

El procedimiento compara por separado el área total circunferencial y el área
total ortogonal con el valor requerido por la
@eq-calculation-concrete-reinforced-minimum, y comprueba además la igualdad
entre caras. La dirección ortogonal participa únicamente en estos controles;
no modifica el dominio local $P$--$M$, que emplea la armadura
circunferencial. La cuantía requerida procede de ACI 318.2-14, 6.1.3, y la
consideración de ambas superficies responde a 6.1.9 [@ACI318214].
ACI 318-25 remite el proyecto de cáscaras delgadas a ACI 318.2
[@ACI31825, art. 1.4.4]. El dominio $P$--$M$ se construye con ACI 318-25; la
armadura mínima anterior se conserva como comparación con la edición completa
de ACI 318.2 disponible. En consecuencia, esta memoria no atribuye a esa
comparación conformidad con ACI 318.2-25.

{{< include /_tbl/liner.rehabilitation.reinforced.reinforcement.ES.qmd >}}

La rigidez para el análisis elástico se calcula sobre la sección bruta
de hormigón, no fisurada y de corto plazo. Para los datos seccionales
configurados se obtienen:

$$
EA_r=
`r formatCalculationFixed(Calculation$reinforcedConcrete$section$extensionalRigidityKnPerM, 0L)`
\ \mathrm{kN/m},
\qquad
EI_r=
`r formatCalculationFixed(Calculation$reinforcedConcrete$section$flexuralRigidityKnM2PerM, 0L)`
\ \mathrm{kN\,m^2/m}.
$$ {#eq-calculation-concrete-reinforced-rigidities}

El estado de interacción, las resultantes y la comprobación resistente se
calculan y registran por separado para cada alternativa.

## Integración directa y resultantes del hormigón armado

La @tbl-liner-rehabilitation-reinforced-interaction presenta las amplitudes
obtenidas con la sección de esta alternativa para $\alpha=1$ y $\alpha=0$.

{{< include /_tbl/liner.rehabilitation.reinforced.interaction.ES.qmd >}}

La @tbl-liner-rehabilitation-reinforced-extrema reúne los extremos de
$N_\theta$, $M_\theta$ y $Q_\theta$. Los tres diagramas siguientes emplean el
radio, las escalas y las resultantes propias de la alternativa armada.

{{< include /_tbl/liner.rehabilitation.reinforced.extrema.ES.qmd >}}

`r if (all(Calculation$reinforcedConcrete$resultants$forceEffectStatus == "unfactored-reference-state")) "La tabla de extremos y los diagramas corresponden al estado de referencia no mayorado. Las comprobaciones resistentes posteriores emplean resultantes recalculadas para cada combinación LRFD; por lo tanto, sus utilizaciones no se comparan directamente con estos extremos." else stop("El estado de las resultantes de hormigón armado no está identificado.")`

{{< include /_fig/liner.rehabilitation.reinforced.resultants.ES.qmd >}}

## Comprobación local del hormigón armado

Las acciones de una franja de ancho $b$ se obtienen, para cada posición y
combinación concurrente, mediante

$$
P_u=-N_\theta b,
\qquad
M_u=M_\theta b.
$$ {#eq-calculation-concrete-reinforced-actions}

El dominio resistente $(\phi P_n,\phi M_n)$ se construye mediante
compatibilidad de deformaciones y equilibrio de la sección, con la ley del
acero limitada por $f_y$ y los factores $\phi$ de ACI 318-25. La utilización
local se obtiene con el multiplicador $\lambda_*>0$ para el cual la semirrecta
que parte del origen y pasa por la demanda intersecta el dominio de resistencia:

$$
\left(\phi P_n,\phi M_n\right)
=\lambda_*\left(P_u,M_u\right),
\qquad
U_{NM}=\frac{1}{\lambda_*}\le 1.
$$ {#eq-calculation-concrete-reinforced-utilization}

La construcción del dominio aplica ACI 318-25, Tabla 21.2.2 y artículos
21.2.2.3, 22.2.1 y 22.2.2 [@ACI31825]. La comprobación se ejecuta para cada
signo de $M_\theta$; por lo tanto, las caras interior y exterior quedan
representadas en las envolventes analizadas.

Para examinar la sensibilidad frente a la armadura circunferencial se define

$$
A_{s,\theta}=A_{s,i}+A_{s,e},
\qquad
\rho_\theta=\frac{A_{s,\theta}}{b t_c},
\qquad
\mu=\frac{A_{s,\theta}}{A_{s,\min}}.
$$ {#eq-calculation-concrete-reinforced-reinforcement-family}

La familia discreta conserva el espesor, los materiales, el recubrimiento al
centroide y la posición simétrica de las capas; varía únicamente
$A_{s,\theta}$. La armadura ortogonal permanece fuera de estos dominios y sólo
interviene en los controles de cuantía. Las demandas son comunes a toda la
familia porque el análisis emplea la rigidez bruta de hormigón, no fisurada y
de corto plazo. Las cuantías de referencia son casos analíticos continuos y no
definen por sí mismas un diámetro, una separación ni un detalle constructivo.

La
@tbl-liner-rehabilitation-reinforced-sweep presenta la malla
configurada y cuatro referencias discretas. Su estado permite identificar el
intervalo de cuantías en el que cambia el resultado local, sin introducir una
búsqueda de optimización.

{{< include /_tbl/liner.rehabilitation.reinforced.sweep.ES.qmd >}}

`r local({PM.SWEEP <- Calculation$reinforcedConcrete$reinforcementSweep$summary; PM.OK <- which(PM.SWEEP$localPMStatus == "satisfied")[1L]; if (length(PM.OK) == 1L && !is.na(PM.OK) && PM.OK > 1L) paste0("En los casos discretos evaluados, $\\rho_\\theta=", formatCalculationGeneral(100 * PM.SWEEP$reinforcementRatio[PM.OK - 1L]), "\\%$ no satisface y $\\rho_\\theta=", formatCalculationGeneral(100 * PM.SWEEP$reinforcementRatio[PM.OK]), "\\%$ satisface la comprobación local; este intervalo no se interpreta como una cuantía óptima.") else "La familia discreta no encierra un cambio de estado local dentro del intervalo evaluado."})`

La @fig-liner-rehabilitation-interaction superpone
`r nrow(Calculation$reinforcedConcrete$reinforcementSweep$summary)` dominios,
desde la armadura mínima histórica hasta las cuantías mayores, y los puntos
gobernantes de la malla configurada. Para cada par
$\alpha$--combinación se conserva la posición de mayor utilización radial;
esos puntos representan posiciones reales del revestimiento, no iteraciones
numéricas. Las curvas unen estados de deformación de la sección y tampoco
representan iteraciones.

{{< include /_fig/liner.rehabilitation.interaction.ES.qmd >}}

{{< include /_tbl/liner.rehabilitation.reinforced.checks.ES.qmd >}}

## Resultado de la alternativa de hormigón armado

`r Calculation$reinforcedConcrete$resultMarkdown`

El resultado anterior comprende el dominio local $P$--$M$ y los controles de
armadura mínima presentados en esta sección. No incluye una comprobación
integral de corte, estabilidad, durabilidad, servicio, fisuración,
recubrimientos, separación y anclaje conforme a ACI 318.2-25.
